臺灣臺北地方法院交通事件裁定　　　　　　　　　　九十三年度交聲字第四七○號
　　異議人即
　　受處分人　甲○○
右列異議人即受處分人因違反道路交通管理處罰條例案件，對於臺北市交通事件裁決
所中華民國九十三年五月二十五日所為之處分（原處分案號：北市裁三字第裁二二─
ＡＣＵ二六○四七二號）聲明異議，本院裁定如左：
    主  文
異議駁回。
    理  由
一、按駕駛人駕駛汽車，應遵守道路交通標誌、標線、號誌之指示，道路交通安全規
    則第九十條前段定有明文，又道路交通標誌標線號誌設置規則第二百零六條第五
    款第一目規定「圓形紅燈」之行車管制號誌係表示禁止車輛通行，並不得超越停
    止線或進入路口。如汽車駕駛人，駕車行經有燈光號誌管制之交岔路口闖紅燈者
    ，依道路交通管理處罰條例第五十三條及第六十三條第一項第三款之規定，應處
    新臺幣（下同）一千八百元以上五千四百元以下罰鍰並記違規點數三點。
二、本件異議人即受處分人甲○○於民國九十三年三月十五日凌晨二時三十五分左右
    ，駕駛車號ＣＧ─三○六七號自用小客車，沿臺北市○○路西向東方向行駛，行
    經臺北市○○路、文昌路交岔路口，面對遵行方向之號誌係禁止車輛通行，不得
    超越停止線或進入路口之「圓形紅燈」行車管制號誌，竟未遵守該行車管制號誌
    之指示，逕自駕車闖紅燈超越停止線行駛，適為駕駛警車行經該路口之臺北市政
    府警察局士林分局警員林碧記發現，隨後駕駛警車於中正路、文林路口追及並予
    攔停，以受處分人有違反道路交通管理處罰條例第五十三條之行為掣單舉發。嗣
    受處分人於應到案日期前向原處分機關提出申訴，經原處分機關轉請舉發單位即
    臺北市政府警察局士林分局調查結果，仍認受處分人有前述違規行為，原處分機
    關乃依前揭道路交通管理處罰條例第五十三條（原處分贅引第一項）及違反道路
    交通管理事件統一裁罰基準表之規定，於九十三年五月二十五日裁處異議人罰鍰
    二千七百元，併記違規點數三點。
三、訊據受處分人固坦承有於前揭時駕駛前揭車號自用小客車行經前揭路口之事實，
    惟否認有闖紅燈之行為，辯稱：我當時很專心駕車，我那天很晚，我平常開車都
    很小心，忽然我開到一半，警察攔下我說我闖紅燈，我當時的速度五十幾公里，
    我確信我沒有闖紅燈，我車上也沒有裝測速器，我沒有闖紅燈；我想警察不可能
    看到我違規，可能是警察看錯了，我確實很遵守交通規則，我沒有辦法接受違規
    等語。經查：受處分人有於前述時間駕駛車號ＣＧ─三○六七號自用小客車闖紅
    燈之違規事實，業據證人即開單告發受處分人之員警林碧記於本院九十三年六月
    十五日調查時，以具結擔保其供述之真實性並在負擔偽證罪之心理處罰狀態下供
    稱：「（問：與本案受處分人有何親誼受僱人或恩怨關係？）沒有。」；「（問
    ：當時情形如何？）我是在九十三年三月十五日凌晨二時三十五分，受處分人甲
    ○○從中正路西往東方向直行經過文昌路口，當時是紅燈，受處分人沒有停車，
    繼續往東行駛，我的位置是在文昌路口，詳如我當庭所畫位置圖，我看到受處分
    人闖紅燈，我就駕駛警車追受處分人的車，我是在中正路與文林路口攔到受處分
    人駕駛的ＣＧ─三○六七號自小客車，我當時駕駛警車，坐在駕駛座上，旁邊是
    我的小隊長他也有看到違規情形，受處分人經過文昌路與中正路口也沒有減速，
    我攔到他的車時，他才發覺，我攔到他的車後，我問他知不知道他闖紅燈，他說
    不知道，他的後座坐著他的妻子及一位女性友人，駕駛人態度不錯，都是由他太
    太回答，當時受處分人也沒有攜帶行照。」、「我們當時在等紅燈，我親眼看到
    受處分人闖紅燈，我才追過去的。」（見本院九十三年六月十五日訊問筆錄第三
    頁）等語明確；且參酌汽車駕駛人闖紅燈，如不能或不宜攔截掣單舉發者，尚得
    依道路交通管理處罰條例第七條之二及違反道路交通管理事件統一裁罰基準及處
    理細則第十一條規定所定程序逕行舉發即可，值勤警員非必追捕攔截，是以觀諸
    本件受處分人遭值勤員警於深夜車流較少之際當場欄截等情，應認員警並無誤認
    之情形；再證人林碧記乃為原處分機關所認定受處分人有前開違規行為之原證人
    ，其並到庭在本院法官面前以言詞供述本件訴訟上之待證事實－即受處分人有右
    揭違規事實，因證人所言詳實，本院由其上開供述已得有受處分人確有右揭違規
    行為之心證，且於本件卷存證據資料內並無任何積極證據足以證明證人上揭供述
    係屬虛偽，亦無有足以令人顯信供述為不可採之品性證據或前科證據存在，本院
    自不得僅以證人為本件開單告發受處分人之員警而全盤抹煞其在訴訟上所具有之
    原證人資格。又交通警員掣單舉發違反道路交通管理處罰條例所列之違規事實，
    本質上為行政處分，係公務員基於職務上權力，依法就特定之具體事件所為具有
    公法上效果之單方行政行為，基於公務員為公法上行為具有公信力之原則，該行
    政處分當可被推定為真正，其據以依法處分之事實認定亦為真正無誤，從而受處
    分人既未就執勤警員之舉發有誤提出相關證據以供調查，本院經查亦無任何證據
    足資證明其有捏造事實違法取締之情事，則執勤警員本其維護交通秩序、安全職
    責所為之舉發，自應受到合法、正確之推定。綜上，受處分人空言所辯，不足為
    其有利之認定。本件事證明確，受處分人駕駛前揭汽車闖紅燈之違規行為，堪予
    認定。
四、綜上所述，受處分人確有在前揭時、地違規闖紅燈之事實，從而原處分機關依前
    揭道路交通管理處罰條例第五十三條、第六十三條第一項第三款及違反道路交通
    管理事件統一裁罰基準表規定，以受處分人駕駛該部車號汽車行經有燈光號誌管
    制之交岔路口闖紅燈，裁處異議人罰鍰二千七百元，並予記違規點數三點，核無
    違誤，本件受處分人之異議為無理由，自應將其異議駁回。
據上論斷，應依道路交通案件處理辦法第十九條，裁定如主文。
中　　　華　　　民　　　國　　九十三　　年　　　六　　　月　　二十五　　日
                              臺灣臺北地方法院交通法庭
                                      法　官 胡宗淦
右正本證明與原本無異。
如不服本裁定應於送達後五日內向本院提出抗告狀。
                                      書記官 張耀鴻
中　　　華　　　民　　　國　　九十三　　年　　　六　　　月　　二十五　　日
